【裁判字號】    92,訴,1884
【裁判日期】    920925
【裁判案由】    毒品危害防制條例
【裁判全文】
臺灣臺中地方法院刑事判決                        九十二年度訴字第一八八四號
    公  訴  人  臺灣臺中地方法院檢察署檢察官
    被      告  甲○○
右列被告因毒品危害防制條例案件，經檢察官提起公訴（九十二年度毒偵字第一七四
三號），經本院合議庭裁定為簡式審判，判決如左：
    主  文
甲○○連續施用第一級毒品，累犯，處有期徒刑捌月；扣案之第一級毒品海洛因壹袋
（驗餘淨重零點陸零公克，包裝重零點貳捌公克）沒收銷燬之，注射針筒壹支沒收。
    事  實
一、甲○○前因犯偽造文書、公共危險及違反肅清煙毒條例等罪，經法院分別判處有
    期徒刑四月（並宣告緩刑三年）、五月（如易科罰金以三百元折算一日）及三年
    六月確定，經送監合併執行後（偽造文書罪所受緩刑宣告部分，因於緩刑期內更
    犯前開公共危險罪，亦經撤銷緩刑宣告），於民國（下同）八十七年九月十六日
    假釋中付保護管束縮刑出監，並於八十九年五月三十一日縮刑期滿因未經撤銷假
    釋視為已執行完畢。詎其猶不知悔改，先於九十年間，因施用毒品案件，經觀察
    、勒戒後，認有繼續施用毒品之傾向，而由法院裁定令入戒治處所強制戒治，並
    由臺灣臺中地方法院檢察署檢察官於其戒治期滿後，以九十二年一月八日九十二
    年度戒毒偵字第二三號為不起訴處分確定在案；復於前開不起訴處分確定後，基
    於施用第一級毒品海洛因之概括犯意，自九十二年五月三日起至九十二年六月一
    日止，以平均每星期施用約兩次之頻率，在其台中縣龍井鄉○○村○○路○段一
    六０號住處，以將少許海洛因置於針筒內再加礦泉水稀釋後注射手臂之方式，連
    續施用第一級毒品海洛因多次。嗣為警於九十二年六月一日二十一時四十分許，
    在上址查獲，並當場扣得海洛因一袋（驗餘淨重○‧六○公克、包裝重○‧二八
    公克）及甲○○所有注射針筒一支等物（甲○○另經本院於九十二年六月二日以
    九十二年度毒聲字第一四五七號裁定令入戒治處所強制戒治一年）。
二、案經臺中縣警察局烏日分局報請臺灣臺中地方法院檢察署檢察官偵查起訴。
    理  由
一、右揭事實，業據被告甲○○於本院審理時坦承不諱，而被告於九十二年六月一日
    經臺中縣警察局烏日分局員警採集其尿液送驗後，結果呈現代謝物嗎啡陽性反應
    之情，亦有臺中縣警察局烏日分局委託鑑驗尿液編號與真實姓名對照表、臺中縣
    衛生局尿液煙毒檢驗報告書各一份附卷可稽；此外，並有注射針筒一支與經送請
    法務部調查局鑑定（參卷附法務部調查局九十二年七月八日鑑定通知書）後，確
    認屬第一級毒品之海洛因一袋（驗餘淨重○‧六○公克、包裝重○‧二八公克）
    扣案可證，是核被告之自白與事實相符，本件事證明確，被告犯行堪以認定。
二、按海洛因為毒品危害防制條例第二條第二項第一款所列之第一級毒品，是核被告
    所為，係犯該條例第十條第一項所稱之施用第一級毒品罪。被告前於九十年間，
    因施用毒品案件，經觀察、勒戒後，認有繼續施用毒品之傾向，而由法院裁定令
    入戒治處所強制戒治，並由臺灣臺中地方法院檢察署檢察官於其戒治期滿後，以
    九十二年一月八日九十二年度戒毒偵字第二三號為不起訴處分確定等情，有臺灣
    臺中地方法院檢察署被告全國施用毒品案件紀錄表及本院依職權查得之該不起訴
    處分書（為電腦查詢資料）各一紙分別在卷可稽；被告於前開不起訴處分確定後
    ，五年內再犯本條項之施用毒品罪，檢察官據以起訴，本院自應加以審究。次查
    ，被告為供施用第一級毒品海洛因而持有海洛因之低度行為，應為施用之高度行
    為所吸收，不另論罪。又其先後所為多次施用第一級毒品之犯行，時間緊接，所
    犯構成要件相同，顯係基於概括犯意反覆為之，應依連續犯之規定論以一罪，並
    依法加重其刑。末查，被告前曾因犯偽造文書、公共危險及違反肅清煙毒條例等
    罪，經法院分別判處有期徒刑四月（並宣告緩刑三年）、五月（如易科罰金以三
    百元折算一日）及三年六月確定，經送監合併執行後（偽造文書罪所受緩刑宣告
    部分，因於緩刑期內更犯前開公共危險罪，亦經撤銷緩刑宣告），於八十七年九
    月十六日假釋中付保護管束縮刑出監，並於八十九年五月三十一日縮刑期滿因未
    經撤銷假釋視為已執行完畢等情，亦有臺灣臺中地方法院檢察署刑案資料查註紀
    錄表、臺灣高等法院被告全國前案紀錄表及臺灣臺中方法院檢察署檢察官八十七
    年度執更甲字第二八八九號執行指揮書影本各一件在卷可查；被告於受有期徒刑
    之執行完畢後，五年以內再犯本件有期徒刑以上之罪，為累犯，應依刑法第四十
    七條之規定遞加重其刑。爰審酌被告之素行不佳（有前述多項前科）、施用毒品
    足以戕害其自身健康、施用之期間長短、次數、犯罪之動機、目的與所生危害及
    其犯後坦承犯行，態度尚屬良好等一切情狀，量處如主文所示之刑，以示懲儆。
三、扣案之海洛因一袋（驗餘淨重○‧六○公克、包裝重○‧二八公克），為查獲之
    第一級毒品，應依毒品危害防制條例第十八條第一項前段之規定，宣告沒收銷燬
    之。至另扣案之注射針筒一支，為被告甲○○所有且為供其施用海洛因所用之物
    之情，業據其陳明在卷，爰依刑法第三十八條第一項第二款之規定，併予宣告沒
    收。
據上論斷，應依刑事訴訟法第二百七十三條之一第一項、第二百九十九條第一項前段
，毒品危害防制條例第十條第一項、第十八條第一項前段、第二十三條第二項前段、
刑法第十一條前段、第五十六條、第四十七條、第三十八條第一項第二款，判決如主
文。
本案經檢察官乙○○到庭執行職務。
中      華      民      國    九十二    年      九      月    二十五    日
                          臺灣臺中地方法院刑事第十三庭
                              審判長法  官  許  旭  聖
                                    法  官  李  秋  娟
                                    法  官  鄧  敏  雄
右正本證明與原本無異。
如不服本判決，應於判決送達後十日內向本院提出上訴狀（須附繕本），上訴於臺灣
高等法院臺中分院。
                                    書記官
中      華      民      國    九十二    年      九      月    二十五    日
附錄本案論罪科刑法條全文：
毒品危害防制條例第十條第一項
施用第一級毒品者，處六月以上五年以下有期徒刑。


司法院資訊處製作；財團法人民間司法改革基金會備份。
